最　高　行　政　法　院　裁　定
                                     100年度裁字第2688號
上  訴  人　郭岳彰即郭岳彰婦產科診所
訴訟代理人　黃勝文　律師
被 上訴 人　行政院衛生署中央健康保險局(原中央健康保險局)
代　表　人　戴桂英
訴訟代理人　洪瑞燦　律師
上列當事人間全民健康保險事件，上訴人對於中華民國98年4月
23日臺北高等行政法院97年度訴字第3090號判決，提起上訴，本
院裁定如下：
　　主  文
上訴駁回。
上訴審訴訟費用由上訴人負擔。
　　理  由
一、按對於高等行政法院判決之上訴，非以其違背法令為理由，
    不得為之，行政訴訟法第242條定有明文。依同法第243條第
    1項規定，判決不適用法規或適用不當者，為違背法令；而
    判決有同條第2項所列各款情形之一者，為當然違背法令。
    是當事人對於高等行政法院判決上訴，如依行政訴訟法第24
    3條第1項規定，以高等行政法院判決有不適用法規或適用不
    當為理由時，其上訴狀或理由書應有具體之指摘，並揭示該
    法規之條項或其內容；若係成文法以外之法則，應揭示該法
    則之旨趣；倘為司法院解釋或本院之判例，則應揭示該判解
    之字號或其內容。如以行政訴訟法第243條第2項所列各款情
    形為理由時，其上訴狀或理由書，應揭示合於該條項各款之
    事實。上訴狀或理由書如未依此項方法表明，或其所表明者
    與上開法條規定不合時，即難認為已對高等行政法院判決之
    違背法令有具體之指摘，其上訴自難認為合法。
二、本件上訴人郭岳彰為郭岳彰婦產科診所之負責醫師，於民國
    92年8月26日與被上訴人簽訂全民健康保險醫事服務機構合
    約（有效期間自92年10月29日起至94年10月28日止，期滿後
    依合約第29條第1項約定視為繼續特約），被上訴人所屬台
    北分局於上訴人承辦全民健康保險醫療業務期間（95年12月
    18日至96年1月18日）派員訪查上訴人及保險對象，發現上
    訴人有多刷黃淑鈴等13位保險對象健保IC卡，錯開就醫日期
    虛報醫療費用暨虛報藥費之情事，違反全民健康保險法第72
    條及全民健康保險醫事服務機構特約及管理辦法（下稱健保
    特約及管理辦法）第66條第1項第7、8款規定，被上訴人乃
    依該辦法第66條第1項及第70條規定，以96年6月6日健保醫
    字第0960052402號函核定停止上訴人特約2個月（於98年2月
    28日執行完畢），其負責醫師於停止特約期間，對保險對象
    提供之醫療保健服務，不予支付，並以上訴人涉犯刑法詐欺
    及偽造文書罪嫌，函送臺灣板橋地方法院檢察署（下稱板橋
    地檢署）偵查。上訴人不服，向被上訴人申請複核，經被上
    訴人以96年8月20日健保醫字第0960052720號函維持原核定
    ，嗣上訴人經臺灣板橋地方法院檢察署檢察官以97年1月1日
    96年度偵字第29990號案件為不起訴處分確定，被上訴人再
    依行政罰法第26條第2項及全民健康保險法第72條規定，以
    97年2月13日健保北字第0970014037號罰鍰處分書按上訴人
    虛報之醫療費用新臺幣（下同）18,004元，處以2倍罰鍰36,
    008元。上訴人對複核決定及罰鍰處分（下稱原處分）不服
    ，向全民健康保險爭議審議委員會申請審議，經該會以97年
    7月18日(96)權字第19264號審定書駁回後，循序提起訴願及
    向原審起訴，均經駁回。
三、本件上訴人上訴意旨，其中所指原處分從其一重處罰（停止
    特約2個月）已達行政目的時，其再處上訴人罰緩，依司法
    院第503號解釋意旨即違反一事不二罰原則乙節。按行政罰
    法第24條項規定：「（第1項）一行為違反數個行政法上義
    務規定而應處罰鍰者，依法定罰鍰額最高之規定裁處。但裁
    處之額度，不得低於各該規定之罰鍰最低額。（第2項）前
    項違反行政法上義務行為，除應處罰鍰外，另有沒入或其他
    種類行政罰之處罰者，得依該規定併為裁處。但其處罰種類
    相同，如從一重處罰已足以達成行政目的者，不得重複裁處
    。（第3項）……」本件原判決以上訴人確有全民健康保險
    法第72條及健保特約及管理辦法第66條第1項第7款、第8款
    之違規情事，被上訴人處以停止特約2個月，並衡酌上訴人
    虛報醫療費用之保險對象為13名，虛報之惡性及情節非輕，
    其虛報金額雖非龐大，惟虛偽申報醫療費用之金額多寡及實
    際訪查之違規人數並非唯一考量之因素，而按上訴人虛報之
    醫療費用18,004元，處以2倍罰鍰36,008元，依法均無不合
    ，亦無違反司法院釋字第503號解釋意旨，上訴人上開主張
    ，應屬誤解。上訴人其餘上訴理由，雖以原判決違背法令為
    由，提起上訴。惟核其上訴理由，均係就原審取捨證據、認
    定事實之職權行使，指摘其為不當，並就原審已論斷者，泛
    言未論斷，或就原審所為論斷，泛言其論斷矛盾，而非具體
    表明合於不適用法規、適用法規不當、或行政訴訟法第243
    條第2項所列各款之情形，難認對該判決之如何違背法令已
    有具體之指摘。依首開規定及說明，應認其上訴為不合法，
    以裁定駁回其上訴。
四、據上論結，本件上訴為不合法。依行政訴訟法第249條第1項
    前段、第104條、民事訴訟法第95條、第78條，裁定如主文
    。
中　　華　　民　　國　　100　 年　　11　　月　　3　　 日
                    最高行政法院第三庭
                        審判長法官　吳　明　鴻
                              法官　侯　東　昇
                              法官　江　幸　垠
                              法官　林　金　本
                              法官　陳　國　成

以  上  正  本  證  明  與  原  本  無  異
中　　華　　民　　國　　100　 年　　11　　月　　7　　 日
　　　　　　　　　　　　　　　書記官　吳　玫　瑩